【裁判字號】    92,簡上,93
【裁判日期】    920917
【裁判案由】    偽造文書等
【裁判全文】
臺灣士林地方法院刑事判決                          九十二年度簡上字第九三號
    上  訴  人  臺灣士林地方法院檢察署檢察官
    上  訴  人
    即  被  告  甲○○
右上訴人，因被告偽造文書等案件，不服本院九十一年度簡字第一三一三號，中華民
國九十二年四月十日第一審刑事簡易判決（聲請簡易判決處刑案號：九十一年度偵字
第九九六七號），提起上訴，本院管轄第二審合議庭判決如左：
    主  文
原判決關於甲○○偽造文書部分撤銷。
甲○○行使偽造私文書，足以生損害於公眾及他人，處有期徒刑月，如易科罰金以
佰元折算壹日。如附表二、三所示偽造之「乙○○」署押（含簽名及指印）共拾
壹枚，均沒收。
其他上訴駁回。
    事  實
一、甲○○前曾於民國（下同）八十三年至八十五年間，先後因如附表一所示之案件
    ，分別由如附表一所示之各該法院判處有期徒刑確定，嗣如附表一編號二、三所
    示之案件於八十四年九月二十九日定其應執行刑為十一年二月，而於八十三年九
    月二十四日入監執行如附表一編號一所示之案件，並於八十四年三月二十三日如
    附表一編號一所示之案件執行完畢（此部分執行完畢已逾五年，非累犯）後，接
    續執行合併定執行刑之如附表一編號二、三所示之十一年二月有期徒刑、如附表
    一編號四、五所示之案件，原執行指揮書執行完畢之日期係九十六年三月二十七
    日（如附表一編號二、三合併定執行刑案件及如附表一編號四、五之案件均尚未
    執行完畢，原審簡易判決所載之臺灣臺北地方法院因麻醉藥品管理條例判處有期
    徒刑九月部分，業經臺灣高等法院於八十四年八月二十二日以八十四年度上易字
    第三六一一號判決無罪確定），而於九十年三月十六日因縮短刑期假釋付保護管
    束出獄，現仍在假釋中，猶不知悔改，其於九十一年五月十九日晚間十一時許起
    迄同年月二十日凌晨零時十五分許止，在基隆市五堵地區某不詳名稱之海產店內
    與友人一同飲用啤酒之酒類五瓶，已達思考改變、個性行為改變（尚未達心神喪
    失或精神耗弱程度）而不能安全駕駛動力交通工具之狀態後，仍於飲畢旋駕駛動
    力交通工具即洪耀宗所有之車牌號碼ＧＩ─八六三七號自用小客車從基隆市五堵
    地區往臺北縣林口方向行駛，迨於同日凌晨一時十二分許，途經臺北縣汐止市○
    道一號高速公路南向十六公里又一百公尺處時，因酒後影響其操控汽車能力，致
    行駛速度過快疑有酒後駕車跡象，遭內政部警政署國道公路警察局第一警察隊警
    員程建慈查覺有異而攔停，嗣於同日凌晨一時十四分許並由警員程建慈當場對甲
    ○○進行測試飲酒後吐氣所含酒精成份，發現其吐氣所含酒精成份每公升已達０
    ．七五毫克，詎甲○○因所考領之駕駛執照前因酒醉駕車違反道路交通管理處罰
    條例規定為監理機關吊扣中，唯恐其無照駕駛之行為再為警發現而被處罰及為規
    避其酒後駕車之刑責以免多次酒駕判處徒刑假釋將遭撤銷，又因其已與友人乙○
    ○相交十餘年而知悉其出生年月日、國民身分證統一編號等年籍資料，乃於警員
    程建慈訊問時，基於冒用乙○○名義應訊接受調查之同一目的，另行基於偽造署
    押及行使偽造私文書之犯意，除在如附表二編號一、二所示之地點，先後於如附
    表二編號一、二所示酒精測試單上之「被測人」欄內、偵訊（調查）筆錄等文件
    上接續偽造「乙○○」之簽名及捺指印用以表示乙○○本人承認前開文件之效力
    而偽造署押外，亦在如附表三編號一、二所示之地點，先後於警員程建慈所交付
    警局制式書類之如附表三編號一國道公路警察局第一警察隊逮捕通知上及掣發並
    交付如附表三編號二之內政部警政署國道公路警察局舉發違反道路交通管理事件
    通知單之簽名欄位內，接續偽造「乙○○」之簽名及捺指印，藉以偽造用以表示
    係由乙○○本人收受而得以行使刑事訴訟法上所規定權利逮捕通知之私文書，及
    偽造用以表示係乙○○本人收受前開具有收據性質之舉發違反道路交通管理事件
    通知單私文書，復將如附表三所示偽造之國道公路警察局第一警察隊逮捕通知、
    內政部警政署國道公路警察局舉發違反道路交通管理事件通知單私文書，均於如
    附表三所示之地點交還予承辦警員程建慈收執而行使（甲○○所偽造之時間、地
    點、所偽造署押之文件、私文書及偽造之簽名、指印數量等均詳如附表二、附表
    三所示，聲請簡易判決處刑書誤載部分均更正如附表二、附表三所示），使乙○
    ○本人受有刑事追訴之危險，並影響警察機關對於調查案件之真實性，足以生損
    害於真正名義人乙○○及偵查犯罪機關文書製作與偵查犯罪之正確性。嗣甲○○
    於九十一年八月十四日上午九時許，在偵查犯罪職權機關或公務員未發覺其前揭
    偽造文書犯罪行為前，由友人乙○○陪同下主動向國道公路警察局第一警察隊汐
    止分隊報明上情而自首，並願接受裁判。
二、案經甲○○自首暨國道公路警察局第一警察隊移送臺灣士林地方法院檢察署檢察
    官偵查後聲請簡易判決處刑。
    理  由
一、訊據上訴人即被告甲○○固坦承於前開時、地酒後駕車經警攔檢後吐氣所含酒精
    濃度達每公升０．七五毫克，且基於冒名應訊之犯意而偽冒友人乙○○名義在如
    附表二所示之文件、如附表三所示之私文書上接續偽造署押及偽造私文書，嗣並
    均交付予警員程建慈收執等情，惟矢口否認有何駕駛動力交通工具不能安全駕駛
    及行使偽造文書之犯行，辯稱：是否不能安全駕駛應具體予以認定，因榮總之函
    釋無法認定我不能安全駕駛，而交通違規通知單不是我所製作，故僅係偽造署押
    並無偽造私文書之問題云云。
二、然查：
（一）被告甲○○酒後駕車經警攔檢後吐氣所含酒精濃度已達每公升０．七五毫克，
      嗣於警攔檢時復冒名於如附表二及附表三所示文件上偽造署押及偽造私文書後
      復交還予警員程建慈行使之事實，已據被告甲○○供明在卷，並有如附表二所
      示之文件、如附表三所示之偽造私文書（除警局留底未附卷及扣案之部分）在
      卷可稽，顯見被告甲○○前開供述之事實，核與真實相符，應堪採信。
（二）飲酒後吐氣所含酒精濃度須達若干，將導致不能安全駕駛汽車？醫學文獻上認
      吐氣所含酒精濃度達每公升０點二五毫克者，有輕度協調功能降低之現象；每
      公升達０．五毫克者，有反應較慢、感覺減低、影響駕駛之現象；每公升達０
      ．七五毫克者，有思考改變、個性行為改變之現象；每公升達一．０毫克者，
      有步態不穩、噁心想吐、精神混惑不清晰之現象；每公升達一．五毫克者，有
      說話不清楚、感覺喪失、視力模糊等現象；每公升達二．０毫克者，有體溫降
      低、血糖降低、肌肉控制差、癲癇發作等現象；每公升達三．五毫克者，有神
      智不清、反射減低、呼吸抑制等現象，有行政院國軍退除役官兵輔導委員會臺
      北榮民總醫院（八八）北總內字第二六八六八號函及附件附卷可按。而吐氣達
      每公升０．五五毫克（０點五五ＭＧ／Ｌ）以上，肇事率為一般正常人之十倍
      ，一般認為已達不能安全駕車，作為取締及移送刑事偵辦之標準，亦有法務部
      八十八年五月十八日法八八檢字第００一六六九號函公告可按。惟上述情形，
      係一般人飲酒後，通常會呈現之狀況，倘個人因體質狀況之不同，縱吐氣之酒
      精含量已達上開標準，個人顯現之狀況仍有可能因人而異，是各人酒後是否已
      達不能安全駕駛之程度，仍須從個案之具體事證上加以判斷。本件被告甲○○
      因於前述時、地服用酒類，仍駕駛動力交通工具即洪耀宗所有之車牌號碼ＧＩ
      ─八六三七號自用小客車，於行經臺北縣汐止市國道一號高速公路南向十六公
      里又一百公尺處時，因酒後影響其操控汽車能力，致行駛速度過快疑有酒後駕
      車之異常跡象，而為警員程建慈攔檢之事實，業據警員程建慈結證在卷〔詳見
      本院九十二年七月一日訊問筆錄第三頁稱：「（問：提示被告偽冒乙○○應訊
      之警訊筆錄並告以要旨，當時為何會攔檢被告？）因為超速，那時我在國道公
      路警察局服務，我是在巡邏。（問：除了超速外，該車還有何異常情形？）駕
      駛下車後滿身的酒味。」等語〕，參以被告甲○○為警攔停後其呼氣酒精濃度
      為每公升０．七五亳克等情，亦有如附表二編號一所示之酒精濃度測試單附卷
      可參，足徵被告甲○○當時因酒精因素，其駕車之操控能力已異於常人，顯已
      達不能安全駕駛之程度，從而被告甲○○所辯得以安全駕駛云云，顯係飾卸之
      詞，委無可採。
（三）按「上訴人在上開交通違規通知單移送聯收受通知聯者簽章欄內偽簽林００姓
      名，自不待依據習慣或特約，單從形式上觀察，即足以知悉係表示由林００名
      義出具領收通知聯之證明，此與事先在印妥內容之收據上偽簽他人姓名之情形
      ，無分軒輊，當然屬於刑法第二百十條所稱之私文書」，最高法院八十三年臺
      上字第六六三一號判例可資參照。被告甲○○於如附表三編號二之內政部警政
      署國道公路警察局公警局交字第Ｚ00000000號舉發違反道路交通管理
      事件通知單收受通知者欄內偽造乙○○簽名蓋指印，復交還予警員程建慈行使
      ，顯然用以表示該文書係乙○○本人親自收受而有所主張，產生係由乙○○收
      受該交通違規通知單之法律效果，自足以生損害於乙○○本人及舉發機關、監
      理機關對於違規通知單處理之正確性，乃事理所當然，所辯交通違規通知單並
      非其所製作，故僅係偽造署押並無偽造私文書云云，核與判解所示內容不符，
      自無從採憑。
三、綜上所述，參互各情，本件事證已明，被告甲○○犯行均堪以認定，應予依法論
    科。
四、被告甲○○酒後駕車，核係犯刑法第一百八十五條之三服用酒類不能安全駕駛動
    力交通工具而駕駛之罪。又被告甲○○於如附表三編號二所示之舉發違反道路交
    通管理事件通知單上偽造「乙○○」之簽名及指印，係用以表示已收到舉發違反
    道路交通管理事件通知單之意思，核與一般收據性質相同，而屬私文書之一種，
    另於如附表三編號一所示之逮捕通知上簽名欄內之署押，係於警局所製作之制式
    書類上偽造他人簽名，並用以表示簽署之本人已知道且同意接受逮捕之通知，可
    以行使刑事訴訟法上所規定之行使緘默、選任辯護人及請求調查有利證據等權利
    之一定意思表示，如有偽冒，自足以生損害於該偽冒之本人及偵查機關對於犯罪
    偵查之正確性，而屬偽造私文書（參最高法院八十五年度臺非字第一四六號判決
    ），又被告甲○○於偽造如附表三所示之逮捕通知、舉發違反道路交通管理事件
    通知單私文書後，復將該偽造私文書交由警員程建慈處理，對於該如附表三所示
    之私文書內容有所主張，而有行使之意思，是核被告甲○○就如附表三部分所為
    ，係犯刑法第二百十六條、第二百十條之行使偽造私文書罪。再被告甲○○於如
    附表二所示之文件上，冒友人乙○○名義應訊，並偽造乙○○署押，係用以表示
    「乙○○」本人承認如附表二所示文件之效力，是核被告就如附表二所為，則係
    犯刑法第二百十七條第一項之偽造署押罪。再被告甲○○於如附表編號三所示偽
    造之私文書上偽造署押之行為，係其偽造私文書之階段行為，已為偽造私文書之
    行為所吸收，偽造私文書之低度行為復為其行使之高度行為所吸收，均不另論罪
    。再按「連續犯之成立，除主觀上須基於一個概括之犯意外，客觀上須先後數行
    為，逐次實施而具連續性，侵害數個同性質之法益，其每一前行為與次行為，依
    一般社會健全觀念，在時間差距上，可以分開，在刑法評價上，各具獨立性，每
    次行為皆可獨立成罪，構成同一之罪名，始足當之；如數行為於同時同地或密切
    接近之時地實施，侵害同一之法益，各行為之獨立性極為薄弱，依一般社會健全
    觀念，在時間差距上，難以強行分開，在刑法評價上，以視為數個舉動之接續施
    行，合為包括之一行為予以評價，較為合理，則屬接續犯，而為包括之一罪」，
    最高法院八十六年臺上字第三二九五號判例亦有明揭，查被告甲○○於如附表二
    所示之時間，在如附表二所示之二份文件上，先後多次偽造「乙○○」署押，及
    於如附表三所示之時間，偽造如附表三所示之逮捕通知、舉發違反道路交通管理
    事件通知單並進而行使，其中偽造及行使之行為，雖係分別為數行為，然各該行
    為係為達同一偽冒乙○○名義應訊目的而為之各個舉動，各行為之獨立性極為薄
    弱，依一般社會健全觀念難以強行分離，且被告甲○○主觀上當然有自始至終在
    各階段中為偽冒乙○○應訊目的之意思，認各個舉動不過為犯罪行為之一部份，
    並係侵害同一法益（臺灣高等法院暨所屬法院八十六年十一月份座談會審查意見
    ）接續而完成整個犯罪，顯基於單一犯意接續所為，應包括於一行為予以評價，
    偽造及行使行為均各為接續犯，應論以實質上一罪。次按「同時偽造同一被害人
    之多件同類文書時，其被害法益仍僅一個，不能以其偽造之文書件數，計算其法
    益。此與同時偽造不同被害人之文書時，因有侵害數個人法益，係一行為觸犯數
    罪名者迥異。原判決謂上訴人等推由斯紐約同時將偽造之李○惠名義之授權書、
    借據，交付予陳○琴之行使偽造私文書行為，係以一行為觸犯相同之數罪名，為
    想像競合犯，有適用法則不當之違法。」、「一行為而觸犯數罪名者，為想像競
    合犯。所謂一行為，係指基於一個意思決定，而實施一個自然意義上之行為而言
    。如其行為有先後次序之明顯區分，即非想像競合犯之一行為。原判決認定上訴
    人先則偽造借據持之借款，嗣於借款到期，始再變造身分證，以求延期清償。
    則上訴人行使偽造借據及變造身分證，既有先後次序可分，時間上亦有明顯而相
    當之區隔，即非自然意義上之一個行為，殊難認為係出於一行為而為之。原判決
    認上訴人係一行為同時行使偽造私文書（借據）及變造特種文書（身分證），為
    想像競合，應從一重之行使偽造私文書罪處斷云云，自有適用法則不當之違法。
    」，最高法院八十九年度臺上字第二七三０號、八十八年度臺上字第三００六號
    判決亦有明揭。經查被告甲○○偽造如附表三所示逮捕通知、舉發違反道路交通
    管理事件通知單私文書上所偽造署押行為，固為偽造私文書之一部而不另成立偽
    造署押罪（詳最高法院四十七年臺上字第八八三號判例），業如前述，惟被告甲
    ○○於如附表二之文件上，顯係另行基於偽造署押之犯意而為，並非因為偽造如
    附表三所示私文書而為之部分行為，自應另成立刑法第二百十七條第一項之偽造
    署押罪乙節，殊無疑義，雖偽造文書所侵害之法益係社會法益，故其侵害法益之
    計算數並非以偽造文書上被害者之人數計算其法益，而係以被偽造之文書個數來
    計算其法益數，然倘所偽造之文件雖有多件，惟其被害人同一時，揆諸前開說明
    ，其被害法益仍僅有一個甚明，參以本件被告甲○○偽造如附表二編號一所示之
    酒精濃度測試單文件署押之地點另有於查獲地之國道一號高速公路南向十六公里
    又一百公尺，惟偽造如附表三所示逮捕通知、舉發違反道路交通管理事件通知單
    之私文書地點則均係在國道公路警察局第一警察隊汐止分隊，則被告甲○○偽冒
    署押之地點與偽造私文書之地點非惟明顯不一，且其次序先後可分，時間上亦有
    明顯而相當之區隔，即非自然意義上之一個行為，殊難認為係出於一行為，況本
    件亦僅侵害一法益，二者間自非想像競合犯之關係甚明。又按「刑法上之牽連犯
    ，係指行為者意念中祇欲犯某罪，而其實施犯罪之方法，或其實施犯罪之結果，
    觸犯行為人目的行為以外之其他罪名而言。牽連犯的數行為間，有無方法或結果
    行為與目的行為之牽連關係存在，並應參酌行為時客觀的事實以為決定，亦即在
    客觀上認其方法或結果行為，與犯罪之目的行為，有不可分離之直接密切關係，
    始克成立。」，最高法院七十九年臺上字第五四七號判例亦有明揭。查本件被告
    甲○○偽造署押及行使偽造私文書之目的，均基於同一偽冒乙○○名義應訊接受
    調查之決意，揆之前開判解說明，從而被告甲○○所犯前開偽造署押罪與行使偽
    造私文書罪之間，自具有方法結果之牽連關係，應依刑法第五十五條之規定，從
    較重之行使偽造私文書罪處斷。又檢察官聲請簡易判決處刑書雖僅載被告甲○○
    於如附表二編號一、二所示酒精濃度測試單、偵訊（調查）筆錄文件上偽造署押
    ，及於如附表三編號二所示之內政部警政署國道公路警察局舉發違反道路交通管
    理事件通知單行使偽造私文書之行為，而未包括被告在如附表三編號一所示之偽
    造國道公路警察局第一警察隊逮捕通知私文書後持以行使之行為，然如附表三編
    號一所示之行使國道公路警察局第一警察隊逮捕通知偽造私文書行為既與前開已
    聲請簡易判決處刑部分或有接續犯之一罪關係或具方法結果之牽連關係，依刑事
    訴訟法第二百六十七條之規定，本院自應就被告甲○○之全部犯行均予審理。
    被告甲○○所犯前揭行使偽造私文書罪、服用酒類不能安全駕駛動力交通工具而
    駕駛之罪，犯意各別，行為互殊，應予分論併罰。又被告甲○○服用酒類不能安
    全駕駛動力交通工具而駕駛之罪，係由承辦之公務員程建慈當場攔檢而查獲，自
    無自首可言，惟被告甲○○於九十一年八月十四日上午九時許，在偵查犯罪職權
    機關或公務員未發覺其前揭偽冒乙○○應訊之行使偽造文書犯罪行為前，自動向
    國道公路警察局第一警察隊汐止分隊報明上情而自首，接受裁判等情，業據被告
    甲○○供明在卷，並有國道公路警察局第一警察隊九十一年八月十四日警訊筆錄
    及刑事案件報告書各一份附卷可稽（詳見偵查卷第十三至十五頁），核與自首之
    要件相符，從而被告甲○○行使偽造私文書部分，核符合刑法第六十二條自首要
    件，故依法減輕其刑。
五、原審就被告偽造文書部分認罪證明確，予以論罪科刑，固非無見，惟被告於如附
    表三編號一所示之逮捕通知上簽名欄內之署押，係於警局所製作之制式書類上偽
    造他人簽名，並用以表示簽署之本人已知道且同意接受逮捕之通知，可以行使刑
    事訴訟法上所規定之行使緘默、選任辯護人及請求調查有利證據等權利之一定意
    思表示，如有偽冒，自足以生損害於該偽冒之本人及偵查機關對於犯罪偵查之正
    確性，而屬偽造文書，復將該偽造私文書交由警員程建慈處理，對於該私文書內
    容有所主張，而有行使之意思，應論以行使偽造私文書罪，原判決認係偽造署押
    罪，似有誤會，雖檢察官以原審量刑過輕為由，被告則以其所為僅構成偽造署押
    等詞，指摘原判決不當而提起上訴，均無理由，然原判決此部分既有前開可議之
    處，自應由本院將原判決關於被告偽造文書部分撤銷改判。爰審酌被告曾有多次
    犯罪前科，迄今猶在假釋期間，此有臺灣高等法院被告全國前案紀錄表存卷可按
    ，仍不知悛悔，及其犯罪之動機、目的、手段、所生危害、犯後態度尚佳等一切
    情狀，量處如主文第二項所示之刑，並諭知易科罰金之折算標準，以資懲儆。另
    被告於簽名之際並捺按指印，該指印同為代表被冒用者之身分，其作用及效力與
    署名無異，亦屬署押之一種，是如附表二、附表三所示偽造之「乙○○」署押（
    含簽名及指印），共三十一枚，併依刑法第二百十九條規定宣告沒收之。
六、至於被告服用酒類不能安全駕駛動力交通工具而駕駛罪部分，犯行明確，原審予
    以論罪科刑，核無不當，被告上訴意旨猶執陳詞否認犯罪及檢察官以原判決量刑
    過輕為由，指摘原判決不當，求予撤銷改判，俱無理由，應予駁回。
據上論斷，應依刑事訴訟法第四百五十五條之一第一項、第三項、第三百六十八條、
第三百六十九條第一項前段、第三百六十四條、第二百九十九條第一項前段，刑法第
二百十六條、第二百十條、第二百十七條第一項、第五十五條、第四十一條第一項、
第二百十九條，罰金罰鍰提高標準條例第一條前段、第二條，判決如主文。
本案經檢察官曾淑華到庭執行職務
中      華      民      國      九十二      年      九    月    十七    日
                                    臺灣士林地方法院刑事第三庭
                                        審判長法  官  雷雯華
                                              法  官  吳祚丞
                                              法  官  李育仁
右正本證明與原本無異。
本件不得上訴。
                                              書記官  李家敏
中      華      民      國      九十二      年      九    月    十八    日
附錄本判決論罪科刑依據之法條：
中華民國刑法第二百十條：
  偽造、變造私文書，足以生損害於公眾或他人者，處五年以下有期徒刑。
中華民國刑法第二百十六條：
  行使第二百十條至第二百十五條之文書者，依偽造、變造文書或登載不實事項或使
  登載不實事項之規定處斷。
中華民國刑法第二百十七條第一項：
  偽造印章、印文或署押，足以生損害於公眾或他人者，處三年以下有期徒刑。
附表一
┌──┬─────────┬──────────┬───────────┐
│編號│案              由│裁    判    法    院│判    決    情    形  │
├──┼─────────┼──────────┼───────────┤
│一  │麻醉藥品管理條例  │臺灣臺北地方法院八十│八十三年三月三十一日判│
│    │                  │三年度易字第一０八０│處有期徒刑六月，如易科│
│    │                  │號案件              │罰金以三百元折算一日，│
│    │                  │                    │嗣因撤回臺灣高等法院八│
│    │                  │                    │十三年度上易字第二五六│
│    │                  │                    │七號案件上訴而確定    │
├──┼─────────┼──────────┼───────────┤
│二  │肅清煙毒條例      │臺灣高等法院八十三年│八十四年五月十七日判處│
│    │麻醉藥品管理條例  │度上訴字第五二八九號│有期徒刑十一年確定    │
│    │                  │案件                │                      │
├──┼─────────┼──────────┼───────────┤
│三  │麻醉藥品管理條例  │臺灣士林地方法院八十│八十三年八月三十一日判│
│    │                  │三年度易字第二二七二│處有期徒刑六月，如易科│
│    │                  │號案件              │罰金以三百元折算一日，│
│    │                  │                    │並於八十三年十月二日確│
│    │                  │                    │定                    │
├──┼─────────┼──────────┼───────────┤
│四  │麻醉藥品管理條例  │臺灣桃園地方法院八十│八十四年十二月二十六日│
│    │                  │四年度易字第三九四九│處有期徒刑八月，並於八│
│    │                  │號案件              │十五年二月八日確定    │
├──┼─────────┼──────────┼───────────┤
│五  │麻醉藥品管理條例  │臺灣花蓮地方法院八十│八十五年十二月二十日判│
│    │                  │五年度易字第九０八號│處有期徒刑八月確定    │
│    │                  │案件                │                      │
└──┴─────────┴──────────┴───────────┘
附表二：偽造署押之文件
┌──┬───────┬─────┬─────┬──────┬────┐
│編號│文  件  名  稱│偽造之時間│偽造之地點│偽造之署押  │承辦警員│
│    │              │          │          │            │        │
├──┼───────┼─────┼─────┼──────┼────┤
│一  │酒精濃度測試單│九十一年五│國道一號公│「乙○○」簽│程建慈  │
│    │（序號為四七八│月二十日凌│路南向十六│名二枚、指印│        │
│    │一號）一式二聯│晨一時十四│公里又一百│二枚        │        │
│    │（其中一聯由警│分許      │公尺處    │            │        │
│    │留底，尚無證據│          │          │            │        │
│    │證明業已滅失）│          │          │            │        │
├──┼───────┼─────┼─────┼──────┼────┤
│二  │偵訊（調查）筆│九十一年五│國道公路警│「乙○○」簽│程建慈  │
│    │錄            │月二十日凌│察局第一警│名三枚、指印│        │
│    │              │晨一時五十│察隊汐止分│八枚        │        │
│    │              │五分至二時│隊        │            │        │
│    │              │五十分許  │          │            │        │
├──┴───────┴─────┴─────┴──────┴────┤
│合計偽造「乙○○」簽名五枚、指印十枚                                │
└──────────────────────────────────┘
附表三：偽造之私文書
┌──┬───────┬─────┬─────┬──────┬────┐
│編號│文  件  名  稱│偽造之時間│偽造之地點│偽造之署押  │承辦警員│
│    │              │          │          │            │        │
├──┼───────┼─────┼─────┼──────┼────┤
│一  │逮捕通知一式二│九十一年五│國道公路警│「乙○○」簽│程建慈  │
│    │份（其中一份由│月二十日凌│察局第一警│名四枚、指印│        │
│    │警留底，尚無證│晨一時十四│察隊汐止分│四枚        │        │
│    │據證明業已滅失│分許至一時│隊        │            │        │
│    │）            │五十五分許│          │            │  │
│    │              │製作警訊筆│          │            │        │
│    │              │錄前      │          │            │        │
├──┼───────┼─────┼─────┼──────┼────┤
│二  │內政部警政署國│九十一年五│國道公路警│「乙○○」簽│程建慈  │
│    │道公路警察局公│月二十日凌│察局第一警│名四枚、指印│        │
│    │警局交字第Ｚ一│晨二時五十│察隊汐止分│四枚        │        │
│    │0000000│分許製作警│隊        │            │        │
│    │號舉發違反道路│訊筆錄後  │          │            │        │
│    │交通管理事件通│          │          │            │        │
│    │知單（一式四聯│          │          │            │        │
│    │，分別為移送聯│          │          │            │        │
│    │、通知聯、迴覆│          │          │            │        │
│    │聯及存根聯，其│          │          │            │        │
│    │中通知聯及存根│      │          │            │        │
│    │聯雖未扣案但尚│          │          │            │        │
│    │無證據證明業已│          │          │            │        │
│    │滅失）        │          │          │            │        │
├──┴───────┴─────┴─────┴──────┴────┤
│合計偽造「乙○○」簽名八枚、指印八枚                                │
└──────────────────────────────────┘


司法院資訊處製作；財團法人民間司法改革基金會備份。
